臺灣宜蘭地方法院刑事判決                          九十一年度訴字第一二三號
    公  訴  人  臺灣宜蘭地方法院檢察署檢察官
    被      告  甲○○
右列被告因違反毒品危害防制條例案件，經檢察官提起公訴（九十一年度毒偵字第七
九號），暨移送併辦（九十一年度毒偵字第二二九號），本院判決如左：
    主  文
甲○○連續施用第一級毒品，處有期徒刑壹年。
    事  實
一、甲○○前因施用毒品案件，先後二次經臺灣宜蘭地方法院檢察署檢察官聲請，本
    院裁定送觀察、勒戒後，均認無繼續施用毒品之傾向，由該署檢察官分別於民國
    八十七年十一月三日及八十九年十一月二十一日以八十七年度偵字第二七二一號
    、八十九年度毒偵字第一０一六號、八十九年度毒偵字第一五九六號及八十九年
    度毒偵緝字第一九六號為不起訴處分確定後，再因施用毒品案件，經該署檢察官
    向本院為聲請令入戒治處所施以強制戒治及簡易判決處刑，經本院裁定並判處有
期徒刑六月確定（尚未執行）後，強制戒治部分因無繼續戒治之必要，而由本院
    於九十年九月二十一日依聲請裁定停止戒治並宣付保護管束。詎甲○○猶不知悛
    悔，竟於保護管束期間，復基於施用第一級毒品海洛因（下稱海洛因）抵癮之概
    括犯意，於九十一年一月十日十一時十五分許往前回溯二十四小時內之某時，及
    同年三月二十二日凌晨四時十分許往前回溯二十四小時內之某時，先後在不詳處
    所施用海洛因二次，於右揭時間經臺灣宜蘭地方法院檢察署觀護人室採尿送驗及
    在宜蘭縣羅東鎮○○路一八六號金帝旅社七二一室當場查獲。
二、案經宜蘭縣警察局羅東分局報告及臺灣宜蘭地方法院檢察署檢察官主動簽分後偵
    查起訴暨移送併辦。
    理  由
一、訊據被告甲○○迭自警訊至偵審中均矢口否認有何施用海洛因之犯行，惟其臺灣
    宜蘭地方法院檢察署觀護人室及遭警查獲時所採集之尿液，經分送臺灣檢驗科技
    股份有限公司、法務部調查局及慈濟大學醫學院濫用藥物檢驗中心檢驗結果，均
    呈嗎啡陽性反應，有前開各單位出具之濫用藥物尿液檢驗報告、鑑定報告書及檢
    驗總表各一份存卷可佐。再按目前常用之毒品篩檢方式包括酵素免疫分析法，薄
    層色層分析法及放射免疫分析法，在文獻上，雖亦有藥品或食物因交叉反應而在
    尿液測試中產生偽陽性反應，因此篩檢結果必須進一步確認，而目前最常使用之
    確認方式則係「氣相層析質譜儀分析法」，在良好操作條件下，以此法作藥物及
    其代謝產物之定性及定量分析，幾無偽陽性反應產生，已經行政院國軍退除役官
    兵輔導委員會臺北榮民總醫院八十三年四月七日（八五）北總內字第○三○五九
    號函示翔實。從而，本件被告尿液先後業經法務部調查局及慈濟大學醫學院濫用
    藥物中心以「氣相層析質譜儀分析法」檢驗及確認結果，均有嗎啡陽性反應，此
    見右揭鑑定報告及檢驗總表自明，是被告確於查獲前二十四小時內之某時，確有
    施用海洛因之犯行，要可認定，其空言置辯顯屬無據，委無可採。又被告前因施
    用毒品案件，先後二次經臺灣宜蘭地方法院檢察署檢察官聲請，本院裁定送觀察
    、勒戒後，均認無繼續施用毒品之傾向，由該署檢察官分別於民國八十七年十一
    月三日及八十九年十一月二十一日以八十七年度偵字第二七二一號、八十九年度
    毒偵字第一０一六號、八十九年度毒偵字第一五九六號及八十九年度毒偵緝字第
    一九六號為不起訴處分確定後，再因施用毒品案件，經該署檢察官向本院為聲請
    令入戒治處所施以強制戒治及簡易判決處刑，經本院裁定並判處有期徒刑六月確
    定後，強制戒治部分因無繼續戒治之必要，而由本院於九十年九月二十一日依聲
    請裁定停止戒治並宣付保護管束等情，有該屬上開不起訴處分書、本院九十年度
    訴字第一四四號刑事判決書、九十年度毒聲字第七０六號刑事裁定、臺灣高等法
    院檢察署刑案紀錄簡覆表及臺灣高等法院被告全國前案紀錄表各一份在卷足憑，
    是被告四犯毒品危害防制條例第十條之犯行，事證至臻明確，犯行顯堪認定，應
    予依法論科。
二、核被告所為，係犯毒品危害防制條例第十條第一項施用第一級毒品罪。其施用毒
    品前持有第一級毒品之低度行為，業為施用毒品之高度行為吸收，不另論罪。其
    先後二次施用海洛因抵癮之犯行，時間緊接，方法相同，觸犯構成要件相同之罪
    ，顯係基於概括犯意為之，應依刑法第五十六條連續犯之規定，加重其刑。公訴
    人移送併辦部分，因與起訴事實間，具有連續犯之裁判上一罪關係，是為起訴效
    力所及，本院當併予審理，附此述明。爰審酌被告歷經二次觀察、勒戒程序、強
    制戒治及判處有期徒刑六月確定（尚未執行）後，猶未能戒除毒癮，更於停止戒
    治宣付保護管束期間內一再施用毒品抵癮，顯見確無自憑己力戒除毒害之能力，
    實有科以較長刑期助其戒斷之必要。況被告迭自警訊至偵審中均矢口否認施用毒
    品之犯行，要未見其有何悔過抑或反省之心，確應重罰，再參佐被告本件犯罪之
    動機、目的、手段、素行及造成社會整體之侵害等一切情狀，量處如主文所示之
    刑，以資警懲。至移送併辦意旨中雖稱：被告遭警查獲時並扣得海洛因一包（毛
    重零點二公克）及注射針筒二支等物，應依法宣告沒收並銷燬之。惟總據：(一)細
    查該署九十一年度毒偵字第二二九號偵查案卷中，並無海洛因一包（毛重零點二
    公克）及注射針筒二支扣案；(二)查獲當時尚有另案被告王雅美在場；(三)被告對此
    堅詞否認查獲物品為其所有抑或持有之物，而屬另案被告王雅美所有之物等語，
    是乏證據足以證明抑或補強公訴人移送併辦部分所指扣案物品，確為被告持有之
    物品，爰不依毒品危害防制條例第十八條第一項之規定，併予宣告沒收及銷燬，
    特此敘明。
據上論斷，應依刑事訴訟法第二百九十九條第一項前段，毒品危害防制條例第十條第
一項，刑法第十一條前段、第五十六條，判決如主文。
本案經檢察官魏廷勳到庭執行職務
中      華    民      國      九十一      年    五    月    二十八    日
                                  臺灣宜蘭地方法院刑事第二庭
                                              法  官  陳  嘉  年
右正本證明與原本無異。
如不服本判決，應於判決送達後十日內向本院提出上訴狀。（應附繕本）
                                              書記官  詹  玉  惠
中      華      民      國      九十一      年    五    月    二十九    日
附錄本案論罪科刑法條全文
毒品危害防制條例第十條第一項、第二項
施用第一級毒品者，處六月以上五年以下有期徒刑。
